【裁判字號】    97,親,208
【裁判日期】    980203
【裁判案由】    否認子女
【裁判全文】
臺灣桃園地方法院民事判決               97年度親字第208號
原      告  甲○○
被      告  乙○○
兼  上一人
法定代理人  丙○○
上列當事人間請求否認子女事件，於民國98年1 月20日辯論終結
，本院判決如下：
    主      文
確認被告乙○○非被告丙○○自原告受胎所生之子。
訴訟費用由被告負擔。
    事實及理由
一、原告起訴主張：原告與被告丙○○於民國84年11月11日結婚
    ，並於96年7 月10日離婚，被告乙○○於95年12月23日出生
    ，按從子女出生日回溯第181 日起至第302 日止，為受胎期
    間。妻之受胎，係在婚姻關係存續中者，推定其所生子女為
    婚生子女。然被告乙○○並非被告丙○○自原告受胎所生。
    並為訴之聲明：確認被告乙○○非被告丙○○如自原告受胎
    所生之婚生子。
二、被告方面：同意原告請求。
三、原告主張與被告丙○○於84年11月11日結婚，並於96年7 月
    10日離婚，被告乙○○於95年12月23日出生等事實，有兩造
    戶籍謄本在卷可稽，堪信為真實。
四、原告另主張：實際上被告乙○○並非被告丙○○自原告受胎
    所生一節，業據財團法人長庚紀念醫院受理就被告乙○○及
    原告進行鑑定是否有親子關係，所提出報告結果為：根據VW
    A ，D8S1179 ，D21S11，D18S51，FGA ，TPOX，CSF1PO，D5
    S818，D7S820等位點之遺傳標記分析結果，據以排除「甲○
    ○是鄭竹生的親生父親」等語，有財團法人長庚紀念醫院（
    林口）醫學中心98年1 月16日病臨專醫字第002 號親子鑑定
    報告在卷可稽，堪認原告之主張為信實。
五、按從子女出生日回溯第181 日起至第302 日止，為受胎期間
    。妻之受胎，係在婚姻關係存續中者，推定其所生子女為婚
    生子女。前項推定，夫妻之一方或子女能證明子女非為婚生
    子女者，得提起否認之訴。前項否認之訴，夫妻之一方自知
    悉該子女非為婚生子女，或子女自知悉其非為婚生子女之時
    起2 年內為之。民法第1062條第1 項及第1063條第1 項、第
    2 項、第3 項前段定有明文（96年5 月23日修正後條文）。
    經查，原告與被告丙○○係84年11月11日結婚，被告丙○○
    於95年12月23日產下被告乙○○，嗣於96年7 月10日離婚，
    依法應推定被告乙○○為原告與被告丙○○之婚生子。然查
    ，被告丙○○乃非自原告處受胎懷有被告乙○○，已如前述
    ，而原告於97年11月21日提起本件否認子女之訴，此有本院
    之收文章附卷可查，其乃知悉被告乙○○出生之日（即95年
    12月23日）起2 年內提起本件訴訟，並未逾前條除斥期間之
    規定，故原告本件之請求，於法有據，應准許之。
六、據上論結，本件原告之訴為有理由，依民事訴訟法第78 條
    ，判決如主文。
中    華    民    國    98    年     2    月     3    日
                  家事法庭法  官  張益銘
上列正本證明與原本無異。
如對本判決上訴，須於判決送達後20日內向本院提出上訴狀（須
按他造人數附繕本），並應繳納上訴費用。
中    華    民    國    98    年     2     月    3    日
                          書記官  許白梅


司法院資訊處製作；財團法人民間司法改革基金會備份。
